【裁判字號】    89,上易,2359
【裁判日期】    890824
【裁判案由】    竊盜
【裁判全文】
臺灣高等法院臺中分院刑事判決          民國八十九年度上易字第二三五九號
    上  訴  人
    即  被  告  乙○○
右上訴人因竊盜案件，不服臺灣彰化地方法院中華民國八十九年八月二十四日第一審
判決（民國八十九年度易字第九八二號，起訴案號：臺灣彰化地方法院檢察署民國八
十八年度偵字第九九○二號），提起上訴，本院判決如左：
    主      文
上訴駁回。
    事      實
一、乙○○意圖為自己不法之所有，於民國（下同）八十八年十月十三日上午九時許
    ，在彰化縣溪州鄉溪州農場，以用石頭捆綁其所有塑膠袋朝過往之鴿子丟擲，致
    鴿子因受驚嚇飛低而落入其所有尼龍網之方式，竊取被害人丙○○所有之訓練賽
    鴿乙隻（腳環號碼：台鴿0000－000000號）。嗣為當地埋伏民眾林俊
    彥、鍾政利、劉春風及劉金龍等人當場發現逮捕，移送警察機關偵辦，並扣得乙
    ○○所有供行竊所用之內綁石頭之塑膠袋四個、尼龍繩一捲以及尼龍網乙張。
二、案經雲林縣警察局報請臺灣彰化地方法院檢察署檢察官偵查起訴。
    理      由
一、訊據上訴人即被告乙○○（以下稱被告）矢口否認有何竊盜犯行，其於警訊及原
    審法院偵審中均否認右揭竊盜行為，俱辯稱：渠當日係在當地農場捕捉老鼠等語
    。惟查：被告右揭犯行，業據當日逮捕乙○○之證人林俊彥於警訊及檢察官偵訊
    時證稱：「八十八年十月十三日上午在溪州鄉溪州農場看有無人在場抓賽鴿，我
    看到鴿網旁有二個人其中一個人拿石頭綁塑膠袋丟鴿子，我就和鍾政利等人去追
    ，乙○○拔腿就跑才被我們抓到，：：，林芳信當時沒有跑，拿石頭丟鴿子的是
    乙○○」等語，並經證人鍾政利、劉春風、劉金龍等三人於檢察官偵查中均結證
    證人林俊彥證述經過情形是事實。另經檢察官不起訴處分之同案被告林芳信於警
    訊時及檢察官偵查中亦均供稱案發當時有見乙○○將石頭拿在手上，石頭上有綁
    塑膠袋，之前曾見乙○○丟過一、二次等語；況被告如未有竊盜之犯行，何需於
    證人林俊彥等人到場時逃離現場；此外，復有被害人丙○○出具右揭賽鴿一隻之
    贓物領據乙紙及內綁石頭之塑膠袋四個、尼龍繩一捲、尼龍網乙面等物扣案可證
    。至證人即被告乙○○之表嫂潘春蘭雖於檢察官偵查中證稱乙○○時常去農場該
    處捕捉老鼠，惟亦稱被告當日並未告知要去抓老鼠等語，是證人潘春蘭上開證述
    仍無法明確排除被告未於上揭時地盜捕賽鴿之可能。綜上所述，被告上述辯解，
    實為諉卸之詞，不足採信，本案事證明確，被告竊盜犯行洵堪認定。至被告於八
    十八年十月二十一日出具陳情書雲林警察局陳述於右揭時地突遭六、七名不詳男
    子毆打栽贓竊盜鴿子等情，惟查其於警訊及檢察官偵查初訊時均未如上之陳述，
    並供明因奔跑中滑倒致身體之手腳挫傷等情在卷，併予敘明。
二、核被告所為，係犯刑法第三百二十條第一項之竊盜罪。原審法院審酌被告之品行
    、犯罪之動機、目的、手段、所生之危害及犯罪後之態度等一切情狀，適用刑法
    第三百二十條第一項、第三十八條第一項第二款，罰金罰鍰提高標準條例第一條
    前段規定，判決被告竊盜罪，量處拘役伍拾日。並認扣案之尼龍網一張、尼龍繩
    一捲以及塑膠袋四個（內綁石頭），應係被告所有，供本件行竊所用之物，予宣
    告沒收。認事用法，經核均無不合，量刑亦屬適當，被告上訴意旨雖仍稱：渠確
    實被證人林俊彥等人栽贓竊盜賽鴿並追，被打左頭額部擦挫傷，於翌日（即八十
    八年十月十四日）之驗傷診斷書可以證明，確實有被冤枉等語；惟查被告於本院
    審理中提出北斗鎮合濟醫院於八十九年十月二十三日出具其於八十八年十月十四
    日驗傷日期記載左額部擦挫傷之驗傷診斷書一張；但該驗傷診傷書記載致傷原因
    不詳，且查證人林俊彥、鍾政利、劉春風及劉金龍等人與被告過去均毫不相識，
    自無結冤仇恨之情事，依生活經驗法則，應無栽贓誣陷被告竊盜賽鴿之必要，況
    且被告於案發日警訊已供明係其滑倒受傷的，等語在卷。其上訴仍否認犯罪指摘
    原審判決不當，為無理由，應予駁回。
三、據上論結：應依刑事訴訟法第三百六十八條，判決如主文。
本案經檢察官甲○○到庭執行職務。
中      華      民      國    八十九     年      十一     月     八     日
                                  臺灣高等法院臺中分院刑事第三庭
                                        審判長法  官  方  艤  駐
                                              法  官  廖  柏  基
                                              法  官  胡  忠  文
右正本證明與原本無異。
不得上訴。
                                              書記官  陳  曉  青
中      華      民      國    八十九     年      十一     月     九     日
附錄本案論罪科刑法條：
刑法第三百二十條第一項：
意圖為自己或第三人不法之所有，而竊取他人之動產者，為竊盜罪，處五年以下有期
徒刑、拘役或五百元以下罰金。
                                                                        Ｉ


司法院資訊處製作；財團法人民間司法改革基金會備份。
